臺灣高等法院刑事判決　　　　　　　　94年度上訴字第2872號
上　訴　人　臺灣桃園地方法院檢察署檢察官
被　　　告　甲○○
　　　　　　陳卉蕎（原名乙○○）
　　　　　　丙○○
上列上訴人因被告等偽造文書等案件，不服台灣桃園地方法院94
年度訴字第382號，中華民國94年6月23日第一審判決（起訴案號
：台灣桃園地方法院檢察署93年度偵字第16210、16500、16961
號），提起上訴，本院判決如下：
    主  文
上訴駁回。
    事  實
一、甲○○為雅仕國際航空貨運承攬有限公司報關部職員，從事
    申報進口貨品關稅業務之人。於民國（下同）93年6月間，
    受友人之託而進口AUDIO RESEARCH公司之音響擴大機10件及
    1件零件，甲○○為圖以低報貨物價格減少應繳稅款而賺取
    其中差價利潤，竟基於行使偽造私文書之犯意，於同月間某
    日，在設於桃園縣蘆竹鄉○○路○段某處之雅仕公司內，參
    考其他外國公司之發票格式，以電腦繕打AUDIO RESEARCH公
    司名義、日期為00000000、編號5118、5119、5120號之商業
    發票，並於其上登載低於實際價格之200美元至400美元（起
    訴書誤載為750美元）不等之單價，而一次偽造前開商業發
    票3紙（偽造之商業發票內容詳如附表一），甲○○復為規
    避單次進口貨物價格高於美金1000元時須檢附進口商品合格
    檢驗證書之規定，以降低貨物遭海關查驗而發覺前開低報單
    價之情事，並為求快速通關取貨，即思以一般進口報關實務
    所允許以他人名義進口貨物之方式，試圖將前開貨物分批以
    不同納稅名義人報關，遂向不知情之陳卉蕎、丙○○（詳見
    理由欄貳所述）佯稱，其因故未能取得貨品納稅義務人之資
    料，而商借以渠等名義進口貨物，取得2人同意後，遂基於
    行使業務上登載不實文書之犯意，將前開不實之音響擴大機
    價格登載於業務上製作之編號CE/93/454/80005、CE/93/454
    /80006、CE/93/454/ 80007之進口報單上（進口報單之內容
    詳如附表二），並分別以甲○○、陳卉蕎及丙○○為納稅義
    務人，足生損害於我財經機關對於進口貨物之管理及AUDIO
    RESEARCH公司，進而於同年月15日持前開偽造之商業發票、
    業務上填載不實之進口報單，向財政部臺北關稅局報關，足
    生損害於財政部臺北關稅局對於貨物進出口之管理。嗣因財
    政部臺北關稅局人員發現該批進口貨物報價偏低且察覺發票
    內容有異，而報請財政部關稅總局驗估處查價及查證發票真
    偽，經財政部關稅總局人員查詢後，始發覺甲○○所檢附之
    商業發票與AUDIO RESEARCH公司所開立之商業發票格式不同
    ，前開商業發票並非AUDIO RESEARCH公司所簽發，而查知上
    情，遂未予放行前開貨物。
二、案經財政部臺北關稅局報告臺灣桃園地方法院檢察署檢察官
    偵查起訴。
    理  由
壹、被告甲○○部分：
一、被告甲○○對於前開偽造AUDIO RESEARCH公司之商業發票事
    實及將不實之音響擴大機價格登載於業務上製作之進口報單
    等情，業於警詢中供陳：伊任職於雅仕國際貨運承攬股份有
    限公司，擔任報關員。報單CE/93/454/80006、CE/93/454/8
    0007號進口音響擴大機組係伊分別向陳卉蕎、丙○○之商借
    渠等名義向臺北關稅局報運進關。該批貨係伊在美國舊金山
    之友人，於93年6月間以電話委託伊申報進關，該友人未告
    知伊貨主為何人，故伊不知實際貨主為何，如貨物順利通關
    ，該友人會聯絡貨主前來取貨，然該批貨物遭海關查獲，該
    友人知情，故未與伊聯絡，伊亦無該友人電話，故無法詢問
    貨主為何。丙○○與陳卉蕎均知悉伊使用渠等名義申報貨物
    進關。而丙○○名義之個案委任書中委託人之基本資料及身
    份證影本、印鑑章均係丙○○交付予伊，此批貨物之報關文
    件中所檢附之商業發票均係伊私自繕打，簽名亦為伊所為，
    伊並以前開商業發票向臺北關稅局申報進關（見93年度偵字
    第16210號卷第7頁、93年度偵字第16961號卷第4頁）；於檢
    察官偵查中供承：93年6月15日伊有進口音響擴大機，伊以
    陳卉蕎名義報關一事，陳卉蕎亦知情，但陳卉蕎僅知伊欲以
    其名義報關，並不知伊要逃漏稅，只要得到名義人同意，即
    可以該人名義報關，伊有低報單價，將原本一台應報1000至
    3000美金元之貨物低報為1台200至300美元不等，本案3張商
    業發票均是伊在蘆竹鄉○○路○段公司以電腦製作，其上之
    簽名亦係伊所為，進口報單亦係伊所填載。伊低報單價，故
    關稅、貨物稅及營業稅均會降低（見93年度偵字16210號卷
    第24、25、33頁）等語不諱，又被告甲○○申報本案3批貨
    物進口時，須提供進口報單、委任書、發票等文件一節，亦
    經證人丁○○於原審法院審理時證述明確（見原審卷第69頁
    ）；再被告甲○○前開用以報關之AUDIO RESEARCH公司名義
    之商業發票3紙，經送請我國駐外海關人員向AUDIO RESEARC
    H公司查詢後回覆，該3紙商業發票與AUDIO RESEARCH公司之
    商業發票格式不符，均非AUDIORESEA RCH公司所簽發等情，
    亦經證人曾宗文於原審法院審理時證述綦詳（見原審卷第67
    至68頁），並有如附表一所示之偽造商業發票3紙、如附表
    二所示被告甲○○業務登載不實之進口報單3份、財政部臺
    北關稅局93年8月10日北普遞字第0931013872、0931013873
    、0931013873號函各1份、財政部關稅總局驗估處93年7月21
    日總驗一三字第0931001993、0931001994、0931001995號函
    各1份附卷可稽。被告甲○○確有偽造附表一所示3紙商業發
    票，且將不實之價格登載於附表二所示之進口報單上，並持
    前開偽造之商業發票及其業務上登載不實之進口報單向臺北
    關稅局據以申報通關一節，足以認定。至被告甲○○嗣於原
    審法院審理時改稱：伊並未低報單價，伊係以差不多之價格
    申報云云。然被告甲○○前於警詢、檢察官偵查中業已自承
    係為降低應繳稅款而低報貨物單價等語明確，而竟會在事隔
    將近一年後，突然憶起其當初所申報之價錢與實際價格相差
    無幾，顯與事理有違。再被告甲○○僅泛稱以差不多之價格
    申報，然並無提出任何判斷標準為佐，益見被告前開所言不
    實之處。況依被告所述，其明知本案貨物報關需檢附貨物品
    名、數量、重量、單價、貨主即納稅義務人、班機等相關資
    料，輸入電腦完成報單格式傳輸予海關等情，則貨物價格既
    為報關所必須填具之事項，被告甲○○豈會不就此詢問貨主
    ，擅自以自行評估之價格申報，顯見被告甲○○無以貨物實
    際價格申報通關，其低報貨物價格之意甚明。被告甲○○前
    開所辯，顯為卸責之詞，要無可採。本件事證明確，被告甲○○犯行應堪認定。
二、核被告甲○○所為，係犯刑法第216條行使第210條之偽造私
    文書罪、第216條行使第215條之業務上登載不實文書罪。被
    告偽造私文書、在業務上作成之文書填載不實後進而行使，
    其偽造私文書、業務上登載不實之低度行為已為行使之高度
    行為所吸收，均不另論其偽造私文書、業務上登載不實之行
    為。其同次偽造如附表一所示之私文書，及在業務上所製作
    如附表二所示之進口報單上登載不實事項，均係在時空密接
    之下而為者，應認係單一犯行之接續犯。被告於報關時同時
    向海關出示偽造之商業發票、登載不實之進口報單等文件，
    同時行使偽造私文書及業務上登載不實文書，為想像競合犯
    ，應從一重論以行使偽造私文書罪論處。原審以被告甲○○
    罪證明確，本同上見解，適用刑法第216條、第210條、第21
    5條、第55條、第41條第1項前段，審酌被告意圖減少應繳稅
    額，即任意偽造商業發票，有害於財稅機關對稅務之管理，
    要無可取，及其犯罪後原於警偵中坦承犯行，表示悔悟，然
    進入審理程序後，竟一改前詞，辯稱並無虛報貨物價格，顯
    見其諉責之心，實難認其確有自省、悔悟等情狀，及被告甲○○係從事報關業務，日常處理報關案件所在多有，竟不知
    潔身自愛，任意偽造、製作不實報關文件，而犯罪後猶狡言
    以圖卸責，苟未予適度之刑罰，當不足為惕勵改過，故尚不
    宜予緩刑之宣告，而就甲○○行使偽造私文書，足以生損害
    於公眾及他人，量處有期徒刑4月，如易科罰金以300元折算
    1日，及偽造之商業發票及不實之進口報單，既已向財政部
    臺北關稅局行使，由臺北關稅局收執，已非屬被告甲○○所
    有之物，爰不併為沒收之宣告。又公訴意旨以：被告甲○○
    於不詳之時、地，參考外國發票格式，冒用AUDIO RESEARCH
    公司名義，以電腦偽造商業發票3紙，並將原貨價每件機組
    約美金1000 元至3000元不等之價格，以低於實際貨價之美
    金250元至750 元不等之不實價額，登載於業務上製作之進
    口報單，並於同年6月15日，連同前開偽造之發票，持以向
    財政部臺北關稅局投單報關而行使，致該關稅局人員陷於錯
    誤而准以通關放行，被告甲○○各計逃漏進口稅新臺幣（下
    同）53122元、營業稅31968元、貨物稅57977元，共計逃漏
    稅捐143067元，因認被告甲○○所為，另犯稅捐稽徵法第41
    條，刑法第214 條使公務登載不實罪嫌。然查，證人丁○○
    於原審法院審理時證稱：93年6月間伊任職於財政部臺北關
    稅局，負責進口貨物的查驗、分類、估價以及貨物放行。一
    般報關流程為：報關先以電腦向關貿網路傳輸報單資料，海
    關網路接收訊息後，自動會顯示C1、C2、C3等類別，所謂C1
    是免審免驗，直接可以放行；C2是應審免驗，即是要審核報
    單文件，沒有問題時才放行；C3是應審應驗，報關行同時還
    要提供有進口報單、商業發票、裝箱單、貨物型錄及委任書
    ，而要在放行貨物之後，才會有稅單。伊有處理本案CE/93/
    454/80005（納稅義務人甲○○）、CE/ 93/454/80006（納
    稅義務人陳卉蕎）、CE/93/ 454/80007（納稅義務人丙○○
    ）之貨物進口案件，前開3件電腦都顯示C2，就是應審免驗
    ，渠等在審核進口文件時，發現商業發票報價嚴重偏低，便
    將型錄及一些文件送到關稅總局查價。本案3件進口貨物時
    ，納稅義務人須提出之進口報單、委任書、商業發票及型錄
    ，前開文件除型錄是在貨物上取得外，其餘均由進口納稅義
    務人提供，並非由海關製作，本案到查獲為止，海關人員並
    未依據貨物進口人所提供之資料而填載任何書面的文件，且
    本件因渠等報價偏低要查價，故尚未完成放行之動作，而貨
    物既未放行，則不會製作稅單，貨主亦還不需要繳稅，關於
    貨物的稅款均由電腦自動操控，即報關行於報關時透過網路
    傳輸資料，電腦即自動以該傳輸之資料核算稅款，海關人員
    毋需再輸入任何資料。本案若無低報貨物價格之情形，將3
    批貨各自申報或一併於同一紙進口報單中申報，於稅率或應
    繳稅款之計算並無影響，但會影響抽驗比率，本案3張報單
    如集合一併申報，該數量即為大貨，遭歸類為C3之機率較大
    等語（見原審卷第69至72頁）明確。則依證人丁○○所述，
    海關人員於處理本報關程序中，並未依據被告甲○○所提供
    之報關文件製作任何文書，本件既無公務員製作之文書，尚
    難謂被告甲○○有使公務員登載任何不實事項。且證人丁○○於本院審理時證述本件屬應審免驗，應實質審查等語（見
    本院94年9月30日審判筆錄），既須實質審查，自與刑法第
    214 條之要件不合。再者，稅捐稽徵法第41條之罪係結果犯
    ，須以發生逃漏稅捐之結果為成立要件，行為人縱有以詐術
    或其他不正方法欲逃漏稅捐，然如未發生逃漏稅捐之結果者
    ，仍不得論以該罪。被告甲○○雖有以上開低報音響擴大機
    價格之方法，欲減少所應繳交之進口稅、營業稅及貨物稅，
    然本件被告甲○○所申報進口之貨物，在海關查驗階段即遭
    海關人員查覺被告甲○○所報單價過低，以致尚未放行貨物
    ，且未製作本件稅單，被告甲○○尚毋須繳交本件之進口稅
    、營業稅及貨物稅等稅款等情，業經證人丁○○證述明確如
    上，是被告甲○○既尚不須繳交稅款，自未生逃漏稅捐之結
    果，即與稅捐稽徵法第41條之構成要件不符。雖被告於警訊
    時陳稱伊補足相關稅額及罰款後，由海關放行云云，惟據證
    人丁○○於本院審理時補述因其發現本案申報價格所計算稅
    款太低，認有問題，乃將之扣下，再報請總局查價，經總局
    查核提高稅款後通知被告先繳部份稅款，讓其提貨等語（見
    同上筆錄），是本件係被告查獲補稅後放行，被告意圖逃漏
    稅之行為，乃在未遂階段，而稅捐稽徵法第41條並無處罰未
    遂犯，則被告當不負該條刑責。此外，復查無其他積極證據
    足資證明被告甲○○有公訴人所指之刑法第214條使公務員
    登載不實及違反稅捐稽徵法41條之犯行，本應為無罪之諭知
    ，然公訴人指此部分與前述論罪科刑部分有牽連犯裁判上一
    罪之關係，故不另為無罪之諭知。其認事用法，均無不合。
    檢察官上訴猶執前詞，仍認被告甲○○有犯稅捐稽徵法第41
    條、刑法第214條之罪，指摘原判決不當，為無理由，為無
    理由，應予駁回。
貳、被告陳卉蕎、丙○○部分：
一、公訴意旨另以：被告丙○○為雅仕國際航空貨運承攬有限公
    司報關部之職員，被告陳卉蕎為漢瑞報關行報關員，均係從
    事申報進口貨品關稅業務之人。緣甲○○於93年6月間，自
    美國購入AUDIO RESEARCH公司出產之擴大音響機3組，為以
    低報貨價金額之手段，詐取因降低貨物稅、營業稅、關稅等
    稅捐後可得之差價利潤，竟意圖為自己不法之利益，並基於
    行使偽造私文書及逃漏稅捐之犯意，分別向被告丙○○、乙○○說明欲以申報報關稅、貨物稅、營業稅，賺取利潤差價
    後，丙○○及陳卉蕎竟分別基於幫助甲○○逃漏稅捐之犯意
    ，允諾充當貨物收件人之人頭，並交付渠等之身分證影本及
    印章予甲○○，憑以申報前開貨物進關之用。旋由甲○○，
    於不詳之時、地，冒用AUDIO RESEARCH公司之名義，參考外
    國發票格式，以電腦偽造AUDIO RESEARCH公司商業發票3紙
    ，並將每件約美金1000元至3000元不等之貨價，以低於實際
    之美金250元至750元不等之不實價額，登載於業務上製作之
    編號CE/93/454/80005、CE/93/454/80006、CE/93/454/8000
    7號進口報單上，並於同年6月15日，連同前開偽造之商業發
    票，持以向財政部臺北關稅局投單報關而行使，致該關稅局
    人員陷於錯誤而准以通關放行，甲○○因而逃漏進口稅5312
    2元、營業稅31986元、貨物稅57977元，共計逃漏稅捐14306
    7元，足以生損害於AUDIO RESEARCH公司及臺北關稅局對稅
    捐稽徵管理之正確性，因認被告丙○○、陳卉蕎所為，涉犯
    稅捐稽徵法第43條之幫助同法第41條逃漏稅捐罪。
二、犯罪事實應依證據認定之，無證據不得認定犯罪事實，又不
    能證明被告犯罪者，應諭知無罪之判決，刑事訴訟法第154
    條第2項、第301條第1項定有明文。所謂認定犯罪事實之證
    據，係指足以認定被告確有犯罪行為之積極證據而言，該項
    證據自須適合於被告犯罪事實認定，始得採為斷罪資料。又
    苟未能發現相當證據，或證據不足以證明，自不能以推測或
    擬制之方法，以為裁判基礎，亦分別有最高法院29年度上字
    第3105號及同院40年度臺上字第86號判例意旨可資參照。
三、訊據被告丙○○、陳卉蕎堅決否認有前開犯行，丙○○辯稱
    ：伊在93年5月間有將身份證、相關資料借予甲○○報關，
    甲○○僅告訴伊係為報關之用，伊有詢問甲○○欲進口何物
    ，但甲○○並未回答，伊不知甲○○究竟進口何物，及何時
    進口，甲○○亦未提到節稅一事等語；被告陳卉蕎亦辯稱：
    伊先生甲○○告訴伊因貨主來不及提供身份證字號等資料，
    故央請伊先提供身份證及印章，甲○○有告訴伊此批貨為音
    響擴大組，伊認為沒關係，所以提供身份資料等語。
四、經查：
(一)被告丙○○於檢察官偵查中陳稱：伊於93年6月15日有同意
    提供伊身份資料予甲○○報關，伊告訴甲○○如果非違禁物
    或不違法，可以伊之名義及資料報關。本案事發當日伊不在
    臺灣，不知實際上發生何事，伊並不知甲○○偽造商業發票
    （見93年度偵字16210號卷第27頁）；被告陳卉蕎於警詢中
    陳述：伊任職於漢翔瑞報關行，擔任報關員。編號CE/93/45
    4/80006號進口報單所載之音響擴大機組一批並非伊所購買
    ，伊不知真正貨主，伊只是提供年籍資料及身份證影本予甲○○作為申報貨物進口之申報依據，商業發票係甲○○處理
    ，伊不知甲○○所檢附之商業發票係偽造，甲○○告知伊有
    貨物報關，需要貨主資料，伊便提供資料予甲○○作為申報
    貨物貨主之依據，伊只知貨物為音響擴大機（93年度偵字16
    961號卷第7頁）；於檢察官偵查中陳稱；伊有於93年6月間
    提供自己名義供甲○○報關，但不知道甲○○要低報貨物單
    價以減輕稅款，亦不知甲○○偽造商業發票（見93年度偵字
    16210號卷第26頁）等語，渠等均陳稱僅身份文件借予甲○○使用，並不知甲○○有低報貨物價格之情事，而觀諸證人
    即同案被告甲○○於原審法院審理時證稱：伊將本件進口音
    響擴大機拆單，係為避免受貨物價格超過1000美元要檢附商
    品檢驗合格證書，故將貨物分3筆，以伊、陳卉蕎及丙○○
    名義進口。伊告知陳卉蕎、丙○○欲以渠等名義拆單進口貨
    物以規避檢附商品檢驗合格證之規定。伊將本件貨物分成3
    批並無法降低稅率。本件貨物通關時，海關發覺異常，所以
    將貨物鎖住，在海關查獲本案前，伊尚毋須繳交稅款等語（
    見原審卷第85至94頁），佐以證人丁○○於原審法院審理時
    所述：本案進口之商品為音響擴大機，本應檢附商品檢驗書
    ，但若進口之商品完稅價額低於美金1000元，或只進口1部
    之情況下，則免附商品檢驗書，本案若依被告所提之進口報
    單記載情形，此3件進口音響擴大機，是不須檢附商品檢驗
    書。又本案若無低報貨物價格之情形，將3批貨各自申報或
    一併於同1紙進口報單中申報，於稅率或應繳稅款之計算並
    無影響等語（見原審卷第69至72頁）明確，故證人甲○○所
    稱係為規避檢附商品檢驗證之規定，始向被告陳卉蕎、丙○○商借名義以拆單進口貨物一節，尚屬非虛，則被告甲○○
    前開將貨物分批進口之目的既與進口稅率無關，且不能排除
    係僅為規避檢附商品檢驗合格證書之可能，在無積極證據證
    明被告陳卉蕎、丙○○有積極參與同案被告甲○○前開偽造
    商業發票及低報貨物價格之行為之情況下，尚難僅因被告陳
    卉蕎、丙○○同意同案被告甲○○以其名義申報貨物報關進
    口一事，即認被告丙○○、陳卉蕎2人與同案被告甲○○有
    共同偽造商業發票或低報進口貨物價格之犯行。
(二)次按稅捐稽徵法第43條之幫助犯第41條之罪，雖為稅捐稽徵
    法之特別規定，與刑法上幫助犯之具絕對從屬性固有不同，
    如實際負責人非公司法規定之負責人時，仍能成立稅捐稽徵
    法第43條第1項之幫助犯罪者是，惟稅捐稽徵法第43條第1項
    既規定幫助犯同法第41條為構成要件，自當以正犯之納稅義
    務人確有犯第41條之事實與結果，方有幫助犯之罪責成立可
    言，是就幫助逃漏稅者本身而言，如被幫助者因未生逃漏稅
    捐之結果或因未遂而不成罪，其幫助者自亦不能成立第43條
    第1項之罪。則姑不論被告丙○○、陳卉蕎並未認識被告甲○○有偽造商業發票及低報進口貨物價格之行為，亦不知被
    告甲○○有逃漏稅捐之舉，況本件被告甲○○並未生逃漏稅
    捐之結果，已如前述，是被告甲○○既未生逃漏稅捐之結果
    ，即與稅捐稽徵法第41條之構成要件不符，自不成罪，則被
    告陳卉蕎、丙○○自不構成幫助犯，尚難以同法第43條第1
    項之罪相繩。
(三)綜上所述，既無法證明被告陳卉蕎、丙○○有幫助逃漏稅捐
    之行為，且被告甲○○未生逃漏稅捐之結果，被告陳卉蕎、
    丙○○自無法論以違反稅捐稽徵法第43條第1項之罪。此外
    ，復查無其他積極證據足資證明被告有公訴人所指之犯行，
    揆諸前開法條規定及判例意旨，本件不能證明被告等犯罪，
    原審諭知被告陳卉蕎、丙○○無罪之判決，自無不合，應予
    維持，檢察官上訴猶執前詞，仍認被告陳卉蕎、丙○○有犯
    稅捐稽徵法第43條之幫助同法第41條逃漏稅捐罪，指摘原判
    決不當，為無理由，應予駁回。
據上論斷，應依刑事訴訟法第368條，判決如主文。
本案經檢察官郭弘佑到庭執行職務。
中　　華　　民　　國　　94　　年　　10　　月　　14　　日
                  刑事第三庭審判長法  官  洪光燦
                          　　　　法　官  王詠寰
　　                              法  官  江振義
以上正本證明與原本無異。
甲○○部分如不服本判決，應於收受送達後10日內向本院提出上
訴書狀，其未敘述上訴之理由者並得於提起上訴後10日內向本院
補提理由書（均須按他造當事人之人數附繕本）。
陳卉蕎、丙○○部分不得上訴。
　                                書記官  陳玉嬋
中　　華　　民　　國　　94　　年　　10　　月　　17　　日
附錄本案論罪科刑法條全文如下：
中華民國刑法第210條
 (偽造變造私文書罪)
偽造、變造私文書，足以生損害於公眾或他人者，處五年以下有
期徒刑。
中華民國刑法第215條
 (業務上文書登載不實罪)
從事業務之人，明知為不實之事項，而登載於其業務上作成之文
書，足以生損害於公眾或他人者，處三年以下有期徒刑、拘役或
五百元以下罰金。
中華民國刑法第216條
 (行使偽造變造或登載不實之文書罪)
行使第210條至第215條之文書者，依偽造、變造文書或登載不實
事項或使登載不實事項之規定處斷。
附表一
┌──┬────────┬──┬──┬──┐
│發票│     貨物名稱   │數量│單價│總價│
│編號│                │    │USD │USD │
├──┼────────┼──┼──┼──┤
│5118│AMPLIFIER       │3   │250 │750 │
│    │REF 2 MK2       │    │    │    │
│    │"AUDIO RESEARCH"│    │    │    │
├──┼────────┼──┼──┼──┤
│5119│AMPLIFIER VM220 │1   │400 │400 │
│    │"AUDIO RESESRCH"│    │    │    │
│    ├────────┼──┼──┼──┤
│    │SP16            │1   │250 │250 │
│    ├────────┼──┼──┼──┤
│    │VSI55           │1   │250 │250 │
├──┼────────┼──┼──┼──┤
│5120│AMPLIFIER       │2   │235 │470 │
│    │LS25 MK2        │    │    │    │
│    │"AUDIO RESEARCH"│    │    │    │
│    ├────────┼──┼──┼──┤
│    │REF PHONO       │1   │300 │300 │
│    ├────────┼──┼──┼──┤
│    │AMPLIFIER PARTS │1   │200 │200 │
└──┴────────┴──┴──┴──┘
附表二
┌────────┬───┬────────┬──┬──┬────┐
│報單號碼        │ 納稅 │貨物名稱        │單價│數量│完稅價格│
│                │義務人│                │    │    │        │
├────────┼───┼────────┼──┼──┼────┤
│CE//93/454/80005│甲○○│AMPLIFIER       │250 │3   │25230   │
│                │      │REF 2 MK2       │    │    │        │
│                │      │"AUDIO RESEARCH"│    │    │        │
├────────┼───┼────────┼──┼──┼────┤
│CE//93/454/80006│陳卉蕎│AMPLIFIER VM220 │400 │1（ │13456   │
│                │      │"AUDIO RESEARCH"│    │內含│        │
│                │      │                │    │2件,│        │
│                │      │                │    │其中│        │
│                │      │                │    │1件 │        │
│                │      │                │    │係零│        │
│                │      │                │    │件）│        │
│                │      ├────────┼──┼──┼────┤
│                │      │SP16            │250 │1   │8410    │
│                │      ├────────┼──┼──┼────┤
│                │      │VSI55           │250 │1   │8410    │
├────────┼───┼────────┼──┼──┼────┤
│CE//93/454/80007│丙○○│AMPLIFIER       │235 │2   │15811   │
│                │      │LS25 MK2        │    │    │        │
│                │      │"AUDIO RESEARCH"│    │    │        │
│                │      ├────────┼──┼──┼────┤
│                │      │REF PHONO       │300 │1   │10092   │
│                │      ├────────┼──┼──┼────┤
│                │      │AMPLIFIER PARTS │200 │1   │6728    │
└────────┴───┴────────┴──┴──┴────┘
